【裁判字號】    99,上訴,1007
【裁判日期】    990705
【裁判案由】    搶奪等
【裁判全文】
臺灣高等法院高雄分院刑事判決        99年度上訴字第1007號
上  訴  人
即  被  告  乙○○
上列上訴人因搶奪等案件，不服臺灣高雄地方法院99年度訴字第
304 號中華民國99年5 月7 日第一審判決（起訴案號：臺灣高雄
地方法院檢察署99年度偵字第2651號），提起上訴，本院判決如
下：
     主  文
上訴駁回。
     理  由
一、按不服地方法院之第一審判決而上訴者，應向管轄第二審之
    高等法院為之。上訴書狀應敘述具體理由。上訴書狀未敘述
    上訴理由者，應於上訴期間屆滿後20日內補提理由書於原審
    法院，逾期未補提者，原審法院應定期間先命補正。第二審
    法院認為上訴書狀未敘述理由或上訴有第362 條前段之情形
    者，應以判決駁回之。但其情形可以補正而未經原審法院命
    其補正者，審判長應定期間先命補正。刑事訴訟法第361 條
    、第367 條，分別定有明文。所謂不服第一審判決之具體理
    由，必係依據卷內既有訴訟資料或提出新事證，指摘或表明
    第一審判決有何採證認事、用法或量刑等足以影響判決本旨
    之不當或違法，而構成應予撤銷之具體事由，始克當之（例
    如：依憑證據法則具體指出所採證據何以不具證據能力，或
    依憑卷證資料，明確指出所為證據證明力之判斷如何違背經
    驗、論理法則）；倘僅泛言原判決認定事實錯誤、違背法令
    、量刑失之過重或輕縱，而未依上揭意旨指出具體事由，或
    形式上雖已指出具體事由，然該事由縱使屬實，亦不足以認
    為原判決有何不當或違法者（例如：對不具有調查必要性之
    證據，法院未依聲請調查亦未說明理由，或援用證據不當，
    但除去該證據仍應為同一事實之認定），皆難謂係具體理由
    ，俾與第二審上訴制度旨在請求第二審法院撤銷、變更第一
    審不當或違法之判決，以實現個案救濟之立法目的相契合，
    並節制濫行上訴（最高法院97年度臺上字第892 號判決參照
    ）。是以上訴人之上訴書狀或補提之上訴理由書，雖有敘述
    上訴理由，惟並未具體敘述第一審判決有上述違法、不當情
    形，即與未敘述具體理由無異，其所為上訴，即不符合上訴
    之法定要件。
二、本件原判決以被告乙○○所犯3 次搶奪罪、1 次行使偽造私
    文書罪之罪證明確，各量處有期徒刑1 年，減為有期徒刑6
    月、有期徒刑1 年、1 年2 月、6 月，並定應執行刑為有期
    徒刑2 年6 月，已詳敘所憑之證據與認定之理由。所為論敘
    ，經核並無違背經驗法則或論理法則，量刑亦屬允當。被告
    上訴意旨略以：伊於原審否認犯罪事實，原審予論科，被告
    殊難甘服，爰請改判無罪云云。惟查：被告乙○○意圖為自
    己不法之所有，分別於：(一)95年10月28日上午8 時30分許，
    騎乘車牌號碼XA8-906 號重型機車，行經高雄市○○區○○
    路272 號巷口時，見丙○○○推嬰兒車自外返家，遂趁丙○○○不及防備之際，徒手搶走丙○○○手上之小錢包（內有
    現金新臺幣（下同）970 元）。(二)98年12月27日下午1 時1
    分許，騎乘上開機車行經高雄市鼓山區○○○路、千光路口
    時，趁甲○○不及防備之際，徒手搶奪甲○○置於腳踏車前
    置物籃內之皮包（內有現金1,500 元及金融卡、信用卡多張
    ）。(三)於不詳時間先以黑色膠帶及白色膠帶將上開機車車牌
    號碼「XA8-906 」號變造為「XA8-063 」號（所涉犯變造特
    種文書罪嫌部分未據起訴），而於99年1 月4 日下午6 時20
    分許，騎乘上開經變造車牌號碼之機車行經高雄縣鳳山市○○路188 號前，趁丁○○不及防備之際，徒手搶奪丁○○手
    上之夾（內有現金2 萬元及證件、會員卡、信用卡、金融卡
    多張，另有票號FＺ000000000 號、發票日為99年3 月3 日、
    面額43,176元、受款人為「隆賜興企業有限公司」之支票1
    紙）。(四)99年1 月5 日某時許，委請不知情之刻印業者盜刻
    印文為「隆賜興企業有限公司」之印章1 個，再鈐蓋於該支
    票背後之背書人欄位，表明係受款人隆賜興公司背書轉讓該
    支票予乙○○之意思，並持往銀行存入乙○○於合作金庫銀
    行前鎮分行之活期存款帳戶內（帳號：0000 000000000號）
    而行使等情，業經原審依據被告之自白、證人丙○○○、甲○○、丁○○之證述，及被告偽刻之「隆賜興企業有限公司
    」木質印章1 個、被告之合作金庫銀行帳戶（帳號：000000
    0000000 號）存摺1 本扣案、扣押筆錄、扣押物品目錄表各
    1 份、監視錄影翻拍照片集查獲現場照片34張、票號FＺ0000
    00000 號支票影本1 紙等證據資料，認被告上揭3 次搶奪犯
    行及1 次行使偽造私文書犯行之事證明確，而予論處；並已
    審酌被告身值壯年，竟不思正當獲取財物，而任意以飛車搶
    奪方式，搶奪被害人丙○○○、甲○○及丁○○之財物，嚴
    重破壞社會治安，且造成被害人之損失，對於被害人之身體
    安全亦造成一定之危險，另其偽造隆賜興公司背書之行為，
    對於社會金融秩序、票據交換亦造成一定之損害，及其犯後
    坦承犯行，態度尚佳等一切情狀，分別量處有期徒刑1 年、
    1 年、1 年2 月、6 月，並就其第1 次搶奪犯行合於中華民
    國96年罪犯減刑條例所定減刑條件，予以減刑為有期徒刑6
    月，而與被告其他所處之刑，定其應執行之刑為有期徒刑2
    年6 月。原審顯已斟酌刑法第57條各款所列情狀，而未逾越
    法律所規定之法定刑度範圍，或濫用其權限，應不得任意指
    摘為違法（最高法院72年台上字第6696號、75年台上字第70
    33號判例參照）。且被告確於原審審理時供稱：「（對被訴
    犯罪事實有何意見？）我全部都承認」等語明確（見原審卷
    第59頁反面），被告上訴意旨否認於原審曾經自白犯行云云
    ，自非可採。被告上開上訴理由，顯非依據卷內既有訴訟資
    料或提出新事證表明原審判決有何不當或違法之具體事由。
    是原審判決並無不當或違法，應認被告提起上訴未依據卷內
    證據資料敘述具體理由之違背法律上程式。
三、綜上所述，被告之上訴理由，不能認係依據卷內訴訟資料指
    摘或表明原審判決有何採證、認事、用法或量刑等足以影響
    判決本旨之不當或違法，而構成應予撤銷之具體事由，其僅
    徒憑己意指摘原判決量刑不當，難謂適法之上訴理由。揆諸
    上揭規定，本件上訴人之上訴屬違背法律上之程式，應依法
    予以駁回，爰不經言詞辯論逕行判決。
據上論斷，應依刑事訴訟法第367 條前段、第372 條，判決如主
文。
中    華    民    國    99    年    7     月    5     日
                    刑事第十庭  審判長法  官 陳中和
                                      法  官 李政庭
                                      法  官 林水城
以上正本證明與原本無異。
如不服本判決應於收受本判決後10日內向本院提出上訴書狀，其
未敘述上訴理由者，並得於提起上訴後10日內向本院補提理由書
狀（均須按他造當事人之人數附繕本）「切勿逕送上級法院」。
中    華    民    國    99    年    7     月    5     日
                                      書記官 蔡佳君

司法院資訊處製作；財團法人民間司法改革基金會備份。
